臺灣雲林地方法院刑事判決
110年度訴字第675號
公  訴  人  臺灣雲林地方檢察署檢察官
被      告  鍾鴻佑


選任辯護人  高誌緯律師
上列被告因違反毒品危害防制條例案件，經檢察官提起公訴（11
0年度偵字第7910號、第8588號），本院判決如下：
    主  文
鍾鴻佑犯如附表一所示各罪，各處如附表一所示之刑、沒收及沒
收銷燬。應執行有期徒刑陸年貳月。沒收及沒收銷燬部分併執行
之。
    事  實
一、鍾鴻佑明知甲基安非他命為毒品危害防制條例所列管之第二
    級毒品，依法不得持有、販賣，竟基於販賣第二級毒品甲基
    安非他命以營利之各別犯意，持用附表三編號5所示之手機(
    下稱本案手機)作為聯絡工具，於如附表一編號1至3所示之
    時間與廖永順聯絡後（通話內容詳如附表二編號1至3所示）
    ，於附表一編號1至3所示之時間、地點，分別為如附表一編
    號1至3 所示之販賣第二級毒品甲基安非他命與廖永順之行
    為。
二、嗣經警方於民國110年10月26日12時5分許，持本院核發之11
    0年聲搜字第512號搜索票，在鍾鴻佑位於嘉義縣○○鎮○○里○○
    ○0號居所執行搜索，扣得如附表三所示之物，因而查悉上情
    。　　　
    理  由
壹、程序部分
一、被告以外之人於審判外之陳述，雖不符刑事訴訟法第159 條
    之1 至之4 之規定，而經當事人於審判程序同意作為證據，
    法院審酌該言詞陳述或書面陳述作成時之情況，認為適當者
    ，亦得為證據；當事人、代理人或辯護人於法院調查證據時
    ，知有第159 條第1 項不得為證據之情形，而未於言詞辯論
    終結前聲明異議者，視為有前項之同意，刑事訴訟法第159
    條之5 定有明文。又刑事訴訟法第159 條之5 立法意旨，在
    於確認當事人對於傳聞證據有處分權，得放棄反對詰問權，
    同意或擬制同意傳聞證據可作為證據，屬於證據傳聞性之解
    除行為，如法院認為適當，不論該傳聞證據是否具備刑事訴
    訟法第159 條之1 至第159 條之4 所定情形，均容許作為證
    據，不以未具備刑事訴訟法第159 條之1 至第159 條之4 所
    定情形為前提。此揆諸「若當事人於審判程序表明同意該等
    傳聞證據可作為證據，基於證據資料愈豐富，愈有助於真實
    發見之理念，此時，法院自可承認該傳聞證據之證據能力」
    立法意旨，係採擴大適用之立場。蓋不論是否第159 條之1
    至第159 條之4 所定情形，抑當事人之同意，均係傳聞之例
    外，俱得為證據，僅因我國尚非採澈底之當事人進行主義，
    故而附加「適當性」之限制而已，可知其適用並不以「不符
    前四條之規定」為要件（最高法院104年度第3次刑事庭會議
    決議參照）。本案判決所引用具傳聞性質之各項證據資料，
    業據被告鍾鴻佑及辯護人於本院行準備程序時，就檢察官所
    提證據之證據能力均表示同意當作證據使用等語，又本院於
    審判期日依法踐行調查證據程序，檢察官、被告及辯護人於
    言詞辯論終結前，亦均未聲明異議，本院審酌上情，認上開
    證據資料製作時之情況，尚無違法不當及證明力明顯過低之
    瑕疵，亦認為以之作為證據應屬適當，依上開規定，應認有
    證據能力。
二、本判決所引用之其餘非供述證據，並無證據證明係公務員違
    背法定程式所取得，亦無顯有不可信之情況，且經本院於審
    理期日提示予檢察官、被告及辯護人辨識而為合法調查，自
    均得作為本判決之證據。
貳、認定犯罪事實所憑之證據及理由
一、上開犯罪事實，業經被告坦承不諱(警卷第5至30頁、他卷第
    113 至131 頁、聲羈卷第21至28頁、本院卷第20至24、69、
    72至74、156頁)，核與證人即購毒者廖永順（警卷第33至47
    頁、他卷第101 至107 頁）之證述相符，並有本院110 年聲
    搜字第512 號搜索票1 份、嘉義縣警察局水上分局搜索扣押
    筆錄、扣押物品目錄表、扣押物品收據各2 份（警卷第57至
    73頁）、被告所使用之手機通訊軟體LINE、暱稱「鍾鴻佑」
    與暱稱「chun」間之對話紀錄截圖1 份（警卷第75至97頁）
    【①110年2月22日部分（警卷第77至79頁）；②110 年3 月13
    日至3 月19日部分（警卷第81至89頁）；③110 年4 月9 日
    至4 月14日部分（警卷第91至95頁）】、證人廖永順所持用
    、手機門號0000000000號、通訊軟體LINE暱稱「曲終人散的
    寂寞」與被告之對話紀錄截圖1 份（警卷第99至112 頁）【
    ①110 年2 月26日至2 月28日部分（警卷第100 至103 頁）
    ；②110 年3 月13日至3 月24日部分（警卷第104 至110 頁
    ）；③110 年4 月9 日至4 月13日部分（警卷第111 至112 
    頁）】、證人廖永順之匯款影像截圖6 張（警卷第115 、11
    9、121 頁）【①100年2月16日部分（警卷第115頁）；②100
    年3月13日部分（警卷第119頁）；③100年4月12日部分（警
    卷第121頁）】、中國信託商業銀行帳戶(帳號000-00000000
    0000號)之交易明細1份（警卷第123頁）、台新國際商業銀
    行帳戶(帳號000-00000000000000號)之交易明細1份（警卷
    第125頁）、手機門號0000000000號之通聯調閱查詢單1 份
    （警卷第127 至135頁）、車牌號碼000-0000號之車輛詳細
    資料報表1 份（他卷第75頁）、扣案物品照片6張（偵8588
    卷第35至39頁）、臺灣雲林地方檢察署111 年1 月25日雲檢
    原天110 偵8588字第1119002396號函檢附嘉義縣警察局水上
    分局刑事案件報告書2 份、嘉義縣警察局水上分局扣押物品
    清單2 份、扣案物照片6 張、高雄市立凱旋醫院濫用藥物成
    品檢驗鑑定書1 份、扣押物品清單2 份（本院卷第111 至13
    4 頁）在卷可查，另有扣案如附表三編號1所示之第二級毒
    品甲基安非他命1 罐、編號2所示之第二級毒品甲基安非他
    命1包、編號5所示之本案手機為憑，足認被告上開任意性自
    白與事實相符，應堪採信。　　　
二、按「安非他命」（Amphetamine ）係毒品危害防制條例第2
    條第2 項第2 款所列之第二級毒品（即同條項款附表二編號
    12），「甲基安非他命」（Methamphetamine）亦屬同條項
    款附表二編號89所載之第二級毒品，依衛生福利部食品藥物
    管理署之相關函釋，二者均多為硫酸鹽或鹽酸鹽，可溶於水
    、白色、略帶苦味之結晶，甲基安非他命係安非他命之衍生
    物，甲基安非他命作用之強度較安非他命強；又二者雖使用
    劑量及致死劑量有別，惟目前國內發現者絕大多數為甲基安
    非他命之鹽酸鹽，然持有毒品者，未必能正確分辨所持有者
    係「甲基安非他命」或「安非他命」，甚或於買賣過程中，
    為避免遭查緝，或以代號稱之，而審判實務上查獲之晶體經
    送驗結果，大致上亦均係甲基安非他命（最高法院103年度
    台上字第1537號、第3410號判決意旨參照）。審酌安非他命
    在國內取得不易，且一般持有毒品者對於所持有之毒品究為
    「安非他命」、「甲基安非他命」，並無辨明之能力等情，
    堪認被告於本案相關警詢、偵訊中提及「安非他命」之陳述
    ，顯非精確之用語，而係對「安非他命」類毒品之通俗泛稱
    ，容屬「甲基安非他命」之名稱簡化結果，是上開簡稱誤載
    並不影響本案犯罪事實之認定，併予敘明。
三、次按毒品交易向為政府查禁森嚴且重罰不予寬貸之犯罪行為
    ，衡諸常情，倘非有利可圖，持有毒品之人當無輕易將所持
    有之毒品任意轉售他人，甘冒再次向他人購買時，遭查獲移
    送法辦之危險之理；而上開毒品既經政府公告列管，未經許
    可不得販售，自無一定之市場行情或公定價格，是各次買賣
    之價格，當亦有所差異，或隨供需雙方之資力、關係之深淺
    、需求之數量、貨源之充裕與否、販賣者對於資金之需求程
    度，以及政府查緝之態度，為各種不同之風險評估，而為機
    動性之調整，是其價格標準，自非一成不變，且販賣者從各
    種「價差」、「量差」或「純度」謀取利潤方式，亦有差異
    ，然其所圖利益之非法販賣行為目的，則屬相同，並無二致
    。因此，販賣利得，除經被告坦承或其價量至臻明確外，確
    實難以究其原委，從而，舉凡有償交易，除足反證其確另基
    於某種非圖利本意之關係外，通常尚難因無法查悉其買進、
    賣出之差價，而諉無營利之意思，或阻卻販賣犯行之追訴。
    經查，被告供稱：針對附表一編號1部分，我獲利新臺幣(下
    同)4,000元；附表一編號2及3部分，各獲利5,000元，關於
    獲利多寡，是我自己決定；我的利益就是毒品價金等語(本
    院卷第23、169頁)，堪信被告主觀上應均具有營利之意圖甚
    明。　　　　
四、再者，被告於附表一編號1至3部分，均已與廖永順約定交易
    第二級毒品甲基安非他命38.5公克（含袋重），然被告於各
    次交易過程中，均僅交付第二級毒品甲基安非他命35公克（
    含袋重）給廖永順，並由廖永順同意被告各賒欠第二級毒品
    甲基安非他命3.5公克，業經被告陳述明確(本院卷第169頁)
    ，並有如附表二編號1①所示之被告向廖永順告知：「我拿二
    起來」，廖永順則回覆：「嗯嗯，那我記帳上去嗎？」，被
    告回答：「嗯嗯」等語可佐，足認被告有賒欠廖永順第二級
    毒品甲基安非他命之情，是就上開被告尚未交付之第二級毒
    品甲基安非他命3.5公克部分，應屬販賣第二級毒品未遂。
    　　
五、綜上所述，依上開調查所得之證據綜合判斷，被告所為自白
    與前揭證人之證述得以勾稽一致，且無重大矛盾、瑕疵，亦
    未違背經驗法則與論理法則，並經調查前述各項補強證據，
    已足資證明被告所為之任意性自白與事實相符，故本案事證
    明確，被告就本案犯行堪以認定，均應依法論罪科刑。　　
參、論罪科刑
一、核被告就附表一編號1至3所為，均係犯毒品危害防制條例第
    4條第2項之販賣第二級毒品罪。又被告就各次尚未交付第二
    級毒品甲基安非他命3.5公克部分，僅成立未遂犯，然此部
    分均為販賣第二級毒品既遂部分所吸收，不另論罪。復被告
    持有第二級毒品之低度行為，應為其販賣第二級毒品之高度
    行為所吸收，亦不另論罪。
二、被告所犯上開附表一編號1至3所示之3罪，犯意各別，行為
    互殊，應予分論併罰。　　　　
三、刑之減輕事由　　　
㈠、關於毒品危害防制條例第17條第2 項部分
 1、犯第4條至第8條之罪於偵查及歷次審判中均自白者，減輕其
    刑，毒品危害防制條例第17條第2 項定有明文，考其立法意
    旨，為使製造、販賣、運輸或轉讓毒品案件之刑事訴訟程序
    儘早確定，並鼓勵被告自白認罪，開啟其自新之路，乃對製
    造、販賣、運輸、轉讓毒品者，於偵查及歷次審判中均自白
    時，採行寬厚之刑事政策。是該條所謂「歷次審判中均自白
    」，係指被告於各該審級中，於法官宣示最後言詞辯論終結
    時，被告為自白之陳述而言。
 2、經查，本件被告先後於偵訊、羈押訊問程序、本院準備程序
    及審理時，均自白本案犯行(警卷第5至30頁、他卷第113 至
    131 頁、聲羈卷第21至28頁、本院卷第20至24、69、72至74
    、156頁)，業如前述，合於毒品危害防制條例第17條第2項
    之要件，爰依毒品危害防制條例第17條第2項規定，均減輕
    其刑。　　
㈡、本案無毒品危害防制條例第17條第1項之適用
 1、按毒品危害防制條例第17條第1項雖然規定：「犯第4條至第
    8條、第10條或第11條之罪，供出毒品來源，因而查獲其他
    正犯或共犯者，減輕或免除其刑」，但其中所謂「供出毒品
    來源，因而查獲」者，必以被告所稱供應自己毒品之人，與
    嗣後查獲之其他正犯或共犯所犯之罪之間具有關聯性，始稱
    充足。又所謂「查獲」，係指犯該罪之行為人具體提供毒品
    來源資訊，使調查或偵查犯罪之公務員知悉而對之發動調查
    或偵查，並據以破獲者而言。而法院非屬偵查犯罪機關，僅
    係於案件審理階段中即事實審言詞辯論終結前，審查被告是
    否符合上開應予以減免其刑規定之要件。至被告於調查、偵
    查中或法院審理時，其所供出毒品來源之相關證據，仍應由
    有犯罪偵查權之機關予以憑判。是事實審法院僅須於言詞辯
    論終結前調查被告之供出行為是否已經由偵查機關破獲，而
    符合減免其刑之規定，以資審認（最高法院110年度台上字
    第1473號、第486號、第452號、109年度台上字第3581號判
    決意旨參照）。
 2、被告雖陳稱本案毒品來源為劉凱淳等語(警卷第30頁、本院
    卷22至23、72頁)，然經本院函詢臺灣雲林地方檢察署、嘉
    義縣警察局水上分局，其中臺灣雲林地方檢察署檢察官函覆
    ：現由嘉義縣警察局水上分局承辦中，本署尚無相關偵辦案
    件等語；嘉義縣警察局水上分局則函稱：本局目前尚在偵查
    中，故暫未因被告供述而查獲其他被告等節，此有臺灣雲林
    地方檢察署111 年1 月17日雲檢原天110 偵7910字第111900
    1437號函1 份（本院卷第101 頁）、嘉義縣警察局水上分局
    111 年1 月18日嘉水警偵字第1110001264號函暨偵查報告1
    份（本院卷第103 至105 頁）在卷可查，故與毒品危害防制
    條例第17條第1項之要件未合，併予敘明。　　　　　　
㈢、本案無刑法第59條規定之適用
 1、按刑法第59條之規定，犯罪之情狀顯可憫恕，認科以最低度
    刑仍嫌過重者，得酌量減輕其刑，同法第57條規定，科刑時
    應審酌一切情狀，為科刑輕重之標準，於裁判上酌減其刑時
    ，應就犯罪一切情狀（包括刑法第57條所列舉之10款事項）
    ，予以全盤考量，審酌其犯罪有無可憫恕之事由，以為判斷
    。故適用第59條酌量減輕其刑時，並不排除第57條所列舉10
    款事由之審酌，惟其程度應達於確可憫恕，始可予以酌減（
    最高法院70年度第6 次刑事庭會議決議可資參照）。　
 2、被告之辯護人雖為被告辯護稱：被告長期擔任24小時照顧服
    務員，工作態度受雇主肯認，然因被告對工作求好心切，壓
    力過大，加上工作時間長，始接觸毒品。又被告與廖永順是
    多年的朋友關係，因被告積欠廖永順4 萬多元之債務，在人
    情與債務壓力之下，才會不得不答應廖永順之要求而販賣毒
    品。再者，被告表示其在本案犯行後，突生悔悟，後續便拒
    絕廖永順購買毒品之要求，亦拒絕提供毒品上游之聯絡方式
    給廖永順，更斷絕與廖永順之聯繫。另者，本案被告販賣毒
    品的對象，僅有廖永順一人，相較於一般毒品集團將毒品販
    賣給不特定多數人之情形，被告對於社會治安的影響非鉅，
    情節應屬相對輕微。末者，被告並無任何前科紀錄，且被告
    除了提供上游的真實姓名外，並明確指出犯罪細節，有利於
    員警之偵查，犯後態度可謂良好。若被告無毒品危害防制條
    例第17條第1 項規定之適用，僅依毒品危害防制條例第17條
    第2 項規定減輕其刑，不可謂不重，不無法重情輕之情況，
    故請求依據刑法第59條減輕其刑等語。　　　
 3、惟查，被告本案之犯行，已有上開毒品危害防制條例第17條
    第2 項減輕其刑規定之適用，另本院衡酌被告所為附表一編
    號1至3所示之販賣第二級毒品甲基安非他命給廖永順，雖次
    數僅為3次、對象僅有廖永順1人，然交易金額介於52,000元
    至53,000元間，數量非低，是被告本案上開犯行，實有助長
    毒品之擴散，影響他人健康之情形，故無客觀上足以引起一
    般同情之狀況，均與刑法第59條規定之要件未合，予以敘明
    。　　
四、爰以行為人責任為基礎，審酌被告為思慮成熟之人，當知悉
    甲基安非他命有損身心健康，為國家列管之第二級毒品，卻
    不思遵循法紀，販賣第二級毒品甲基安非他命給廖永順，實
    助長毒品氾濫之風，亦戕害施用者之身心健康，對於社會整
    體治安造成相當程度之潛在危害。惟參以被告所為販賣第二
    級毒品甲基安非他命，交易金額雖介於52,000元至53,000元
    間，然其交易次數為3次，對象僅有廖永順1人，是被告販賣
    之次數、對象等情節，相較於大盤、中盤毒販，尚屬有別，
    散播範圍有限，整體犯罪情節非謂甚為嚴重。兼衡被告犯後
    坦承犯行，態度尚佳，顯有悔意，且被告雖不符合毒品危害
    防制條例第17條第1 項之規定，惟其確實有協助警方調查上
    手，此有上開嘉義縣警察局水上分局111年1月18日嘉水警偵
    字第1110001264號函暨偵查報告1份可參。酌以被告自陳為
    大學畢業之智識程度；未婚，無子女；家庭成員有父母親、
    胞兄、嫂嫂、胞姊；被告之前從事照顧服務員、月薪約4至5
    萬元(本院卷第172頁)，並陳稱：祖母在養老院，胞姊患有
    大腸癌，需要住院開刀等語(本院卷第173頁)之家庭狀況。
    再徵諸檢察官、辯護人及被告對本案刑度之意見(本院卷第1
    73頁)、被告素行(詳見卷內臺灣高等法院被告前案紀錄表)
    等一切情狀，分別量處如附表一所示之刑，並定應執行刑如
    主文所示。　　
肆、沒收部分
一、按毒品危害防制條例第18條第1 項前段規定：「查獲之第一
    、二級毒品及專供製造或施用第一、二級毒品之器具，不問
    屬於犯罪行為人與否，均沒收銷燬之」。經查，扣案如附表
    三編號1、2所示之物，經高雄市立凱旋醫院鑑定，鑑定結果
    認確實均含有第二級毒品甲基安非他命成分等節，此有高雄
    市立凱旋醫院110年11月23日高市凱醫驗字第71063號檢驗鑑
    定書（本院卷第129頁）附卷可參，自均屬違禁物無訛，且
    該等第二級毒品甲基安非他命乃被告販賣所剩餘之毒品，亦
    據被告自承在案（本院卷第163頁），原應依毒品危害防制
    條例第18條第1 項前段之規定，於被告最後販賣第二級毒品
    犯行(即附表一編號3)項下宣告沒收銷燬之，然因上開附表
    三編號1、2所示之第二級毒品甲基安非他命，均已因鑑驗用
    罄，自無庸再為沒收銷燬之諭知。至於包裝附表三編號1、2
    所示之第二級毒品甲基安非他命之包裝袋共2只，以現今所
    採行之鑑驗方式，包裝袋上均仍會殘留微量毒品，而無法將
    之完全析離，是包裝袋共2只與殘留其上之第二級毒品甲基
    安非他命無法完全析離，自應視同毒品而為違禁物，均宣告
    沒收銷燬。　　　　
二、次按犯第4條至第9條、第12條、第13條或第14條第1項、第2
    項之罪者，其供犯罪所用之物，不問屬於犯罪行為人與否，
    均沒收之，毒品危害防制條例第19條第1 項定有明文。經查
    ，被告就如附表一編號1至3所示之犯行，均係以附表三編號
    5所示之本案手機作為聯繫工具，業據被告供稱在案(本院卷
    第163頁)，是上開物品屬供犯罪所用之物，不問是否屬於犯
    罪行為人與否，應依毒品危害防制條例第19條第1項規定，
    宣告沒收之。　　    
三、再按犯罪所得，屬於犯罪行為人者，沒收之，刑法第38條之
    1第1項前段定有明文。又犯罪所得沒收之目的在於消除行為
    人或第三人的不法獲利，具有類似不當得利之衡平措施性質
    ，且任何人均不得坐享犯罪所得，犯罪行為人投入犯罪之成
    本不值得保護，故而販賣毒品所得無論成本若干或利潤多少
    ，均應全部諭知沒收（最高法院106年度台上字第439號判決
    意旨參照）。本案被告所為如附表一編號1至3販賣第二級毒
    品犯行，業已收取價金52,000元、53,000元、53,000元，屬
    被告之犯罪所得，應依刑法第38條之1第1項前段、第3項規
    定，於各次販賣第二級毒品犯行項下宣告沒收之，又因未扣
    案，另諭知於全部或一部不能沒收或不宜執行沒收時，各追
    徵其價額。　
四、至於扣案如附表三編號3、4、6所示之吸食器1 組、電子磅
    秤1 個、行車紀錄器記憶卡1 張，因與本案之犯行無關，故
    均不予宣告沒收，一併說明。　　　　　　
伍、應適用之法律：刑事訴訟法第299 條第1 項前段，毒品危害
    防制條例第4條第2項、第17條第2項、第18條第1 項前段、
    第19條第1 項，刑法第11條、第51條第5 款、第38條之1第1
     項、第3 項。　　
本案經檢察官林欣儀提起公訴，檢察官謝宏偉到庭執行職務。
中　　華　　民　　國　　111 　年　　4 　　月　　14　　日
                  刑事第八庭  審判長法  官    黃偉銘
　
                                    法  官    陳育良
　
                                    法  官    蕭孝如
以上正本證明與原本無異。
如不服本判決應於收受判決後 20 日內向本院提出上訴書狀，並
應敘述具體理由；其未敘述上訴理由者，應於上訴期間屆滿後20
 日內向本院補提理由書（均須按他造當事人之人數附繕本）。
「切勿逕送上級法院」。
                                    書記官    沈佩霖
中　　華　　民　　國　　111 　年　　4 　　月　　14　　日

附錄本件論罪科刑法條全文
毒品危害防制條例第4條
製造、運輸、販賣第一級毒品者，處死刑或無期徒刑；處無期徒
刑者，得併科新臺幣三千萬元以下罰金。
製造、運輸、販賣第二級毒品者，處無期徒刑或十年以上有期徒
刑，得併科新臺幣一千五百萬元以下罰金。
製造、運輸、販賣第三級毒品者，處七年以上有期徒刑，得併科
新臺幣一千萬元以下罰金。
製造、運輸、販賣第四級毒品者，處五年以上十二年以下有期徒
刑，得併科新臺幣五百萬元以下罰金。
製造、運輸、販賣專供製造或施用毒品之器具者，處一年以上七
年以下有期徒刑，得併科新臺幣一百五十萬元以下罰金。
前五項之未遂犯罰之。
　　　　　　　　　　
附表一、犯罪事實及宣告刑表
 編號 販賣/轉讓/幫助施用①時間②地點③毒品種類及數量④金額（新臺幣）  交易對象及過程 罪名、宣告刑及沒收    1  (即起訴書犯罪事實欄一㈠) ①110年2月26日某時許； ②雲林縣○○鎮○○街00號廖永順住處； ③甲基安非他命1包（38.5公克，其中3.5公克賒欠廖永順）； ④52,000元（含30,000元匯款部分）。 鍾鴻佑於110年2月間之某日，以本案手機透過通訊軟體LINE與廖永順聯絡，約定交易第二級毒品甲基安非他命38.5公克（含袋重）。鍾鴻佑遂以通訊軟體LINE聯繫暱稱「chun」之劉凱淳。嗣廖永順於110年2月16日17時53分許，依鍾鴻佑指示，匯款30,000元至劉凱淳申設之中國信託銀行帳戶（帳號：000-000000000000號）內。鍾鴻佑則於同年月22日10時25分許，前往嘉義縣○○鄉○○○000號，向劉凱淳以48,000元價格拿取38.5公克（含袋重）之第二級毒品甲基安非他命1包。復鍾鴻佑在左列時間、地點與廖永順見面，交付第二級毒品甲基安非他命35公克（含袋重）與廖永順，廖永順則再交付22,000元給鍾鴻佑，並由廖永順同意鍾鴻佑賒欠第二級毒品甲基安非他命3.5公克。 鍾鴻佑犯販賣第二級毒品罪，處有期徒刑伍年捌月。 扣案如附表三編號5所示之物沒收之；未扣案之犯罪所得新臺幣伍萬貳仟元沒收之，於全部或一部不能沒收或不宜執行沒收時，追徵其價額。     2  (即起訴書犯罪事實欄一㈡) ①110年3月24日15時許； ②雲林縣○○鎮○○街00號廖永順住處； ③甲基安非他命1包（38.5公克，其中3.5公克賒欠廖永順）； ④53,000元（含30,000元、10,000元匯款部分）。 鍾鴻佑於110年3月13日8時39分許，以本案手機透過通訊軟體LINE與廖永順聯絡(內容詳如附表二編號2①所示)，約定交易第二級毒品甲基安非他命38.5公克（含袋重）。鍾鴻佑遂以通訊軟體LINE聯繫暱稱「chun」之劉凱淳。嗣廖永順於110年3月13日19時10分、13分許，依鍾鴻佑指示，各匯款30,000元、10,000元至劉凱淳申設之台新國際商業銀行帳戶（帳號：000-00000000000000號）內，並於110年3月13日21時21分許，在左列地點交付13,000元予鍾鴻佑。鍾鴻佑則於同年月19日10時7分許，前往嘉義縣○○鄉○○000○00號統一超商之附近路口，向劉凱淳以48,000元價格拿取38.5公克（含袋重）之第二級毒品甲基安非他命。復鍾鴻佑在左列時間、地點與廖永順見面，交付第二級毒品甲基安非他命35公克（含袋重）予廖永順，並由廖永順同意鍾鴻佑賒欠第二級毒品甲基安非他命3.5公克。 鍾鴻佑犯販賣第二級毒品罪，處有期徒刑伍年拾月。 扣案如附表三編號5所示之物沒收之；未扣案之犯罪所得新臺幣伍萬參仟元沒收之，於全部或一部不能沒收或不宜執行沒收時，追徵其價額。     3 (即起訴書犯罪事實欄一㈢) ①110年4月14日16時許； ②雲林縣○○鎮○○街00號廖永順住處； ③甲基安非他命1包（38.5公克，其中3.5公克賒欠廖永順）； ④53,000元（含30,000元匯款部分）。 鍾鴻佑於110年4月9日11時13分許，以本案手機透過通訊軟體LINE與廖永順聯絡(內容詳如附表二編號3①所示)，約定交易第二級毒品甲基安非他命38.5公克（含袋重）。鍾鴻佑遂以通訊軟體LINE聯繫暱稱「chun」之劉凱淳。嗣廖永順於110年4月12日17時許，依鍾鴻佑指示，匯款30,000元至劉凱淳申設之台新國際商業銀行帳戶（帳號：000-00000000000000號）內，並於110年4月13日17時35分許，在左列地點交付23,000元予鍾鴻佑。鍾鴻佑則於同年月14日10時28分許，前往嘉義縣○○鄉○○000○00號統一超商之附近路口，向劉凱淳以48,000元價格拿取38.5公克（含袋重，起訴書誤載為35.5公克）之第二級毒品甲基安非他命。復鍾鴻佑在左列時間、地點與廖永順見面，交付第二級毒品甲基安非他命35公克（含袋重）予廖永順，並由廖永順同意鍾鴻佑賒欠第二級毒品甲基安非他命3.5公克。 鍾鴻佑犯販賣第二級毒品罪，處有期徒刑伍年拾月。 扣案如附表三編號1、2所示之包裝袋共2只均沒收銷燬之；扣案如附表三編號5所示之物沒收之；未扣案之犯罪所得新臺幣伍萬參仟元沒收之，於全部或一部不能沒收或不宜執行沒收時，追徵其價額。     

附表二：通訊軟體LINE對話截圖
編號 日 期 通訊軟體LINE對話內容及通話時間 鍾鴻佑LINE帳號暱稱：「鍾鴻佑」 廖永順LINE帳號暱稱：「曲終人散的寂寞」   備   註 1  ①110年2月26日 廖永順：你那天不是說37.5嗎？【14：22】 鍾鴻佑：我拿二起來【14：23】 廖永順：嗯嗯，那我記帳上去嗎？【14：3         6】 鍾鴻佑：嗯嗯【14：38】 廖永順：謝謝你【16：09】 ㈠佐證本判決附表一編號1 ㈡對話出處：證人廖永順所持用手機門號0000000000號、通訊軟體LINE暱稱「曲終人散的寂寞」與被告之對話紀錄截圖－110年2月26日至2月28日部分（警卷第100至103頁）  ②110年2月27日  鍾鴻佑：之後要我幫你拿～拿一次從我欠你         的錢裡扣掉5000～包含前面兩次！         如果覺得不划算錢我慢慢還你～東         西你再自己想辦法【12：12】 廖永順：能從這一次的開始嗎？扣5000元OK         嗎【12：15】 廖永順：你的頭可以讓我認識嗎？【12：4         0】 鍾鴻佑：嗯從這次開始扣【13：24】 鍾鴻佑：我不想害他【13：24】 廖永順：你在他那邊喔【13：26】 鍾鴻佑：沒啊！我在他那邊幹嘛【14：00】 鍾鴻佑：？【15：47】 鍾鴻佑：？【17：07】 鍾鴻佑：幫你拿讓你賺～跟你抽5000不行         嗎？【18：05】 廖永順：我說認識，不是要直接找他，只是         當當朋友。而已（應為「且」之誤載）我也沒有說不行【18：06】 鍾鴻佑：是不想被我從中間抽吧～不然認識         幹嘛【18：07】 鍾鴻佑：請問你這次成本一克多少【18：10         】 廖永順：我又沒有車，怎麼去跟他拿。認識         ，只是當做交朋友【18：10】 鍾鴻佑：你都可以用你學弟載你來跟我拿         了！【18：10】 廖永順：那是因為我學弟有空，而已我也沒         有特別想法。【18：11】 鍾鴻佑：沒有特別想法幹嘛一直要認識【18         ：12】 廖永順：這個話題，就到這邊吧。我只提過         第二次。【18：12】 鍾鴻佑：你這次算我一克多少【18：13】 廖永順：跟之前一樣，1600元【18：14】 廖永順：我要外出一趟。【18：15】 鍾鴻佑：我幫你拿還要賺我一筆？【18：15         】 廖永順：我沒有賺你多少，只是湊整數【18         ：16】 廖永順：之前平均超過1600，我也算1600，         給你【18：17】 廖永順：我用你後來給的價格去算。52000/         37【18：19】 鍾鴻佑：我是看你算1600我才想跟你討5000         的好嗎【18：22】 鍾鴻佑：【圖片】【18：22】 廖永順：一切歸零。謝謝你【18：24】 廖永順：袋重0.8【18：26】 廖永順：所以是37，不是37.5【18：27】 鍾鴻佑：然後呢？【18：28】 廖永順：【圖片】【18：28】 鍾鴻佑：不懂【18：29】 廖永順：我這拿到的是35，所以如果你說他         給你到37.5，你應該拿2.5【18：2         9】 廖永順：【圖片】【18：30】 廖永順：用最原本的47000元/37再*2.5【18         ：31】 廖永順：這還不是用52000的價格去算，就         算賺，也沒有超過100元【18：32         】   ③110年2月28日 廖永順：所以，你現在知道我為什麼說讓數         字好看，因為，用最初的價格是31         75元。所以我直接打3200元，不是 我在計較。我只是直接換算而已。         如果硬要說，就只是賺你25元。我         們認識這麼久。我也沒有賺你什麼 　　　　，之前單價高，我也是最低的價格 　　　　給你，而且前2次我也是成本價給你，就當做是我們合購價格給你。         這次的平均價格算1270元。我實際         拿到35.07。所以1270*2.5=3175元         。你覺得多收你25元會很過份嗎？         而已（應為「且」之誤載）你今天         一開口就說要多收5000元。         我有在跟你說什麼嗎？我不知道你         的想法，但是還是請你回應我吧！         謝謝。晚安【01：34】 廖永順：別已讀不回，我不想這件事情，失         去一個朋友【15：45】 鍾鴻佑：你秤只有35.07？         我只是突然想不通我冒險幫你拿～讓你可以賺～就算我不要從中間賺一手～我拿原價不應該嗎？【19：48】 廖永順：所以我稱(應為「秤」之誤載）35.         07，我換算下來，3175 元【19：5         3】 廖永順：我沒有多賺你的錢。3200元跟3175         元，你覺得我在賺你的錢嗎？【1         9：56】 廖永順：我那天有問你，怎麽只有35，不是         嗎？【19：57】 鍾鴻佑：因為我自己秤過～是35.5（47000/         37.5）*2=2506我才覺得怎麼會跟         我算的差這麼多【19：58】 廖永順：因為那天你拿給我的時侯，你可能         急著上班，所以沒有跟我說，我是         到家稱（應為「秤」之誤載）重才問你。你才說你有拿一些啊【19：58】 鍾鴻佑：我有秤才跟你說我拿二～那時候不         知道你秤只有35.7【20：00】 鍾鴻佑：35.07【20：00】 廖永順：我也不知道，因為我直接用你說的         37.5扣掉我稱的35=2.5我才用2.5         去算【20：00】 廖永順：袋重就0.8【20：00】 鍾鴻佑：含袋就不管袋重了不是【20：01】 鍾鴻佑：只是我不知道你跟我有0.5落差【2         0：01】 鍾鴻佑：欠你的錢我還是得還【20：02】 廖永順：我連袋子一起稱是35.07啊【20：0         2】 鍾鴻佑：那就35.07吧！就這樣吧！反正帳         照記我知道你也不可能就當做沒來 　　　　！【20：06】 廖永順：不懂妳（應為「你」之誤載）的意         思【20：07】 鍾鴻佑：反正是我答應幫你我糾結冒險幫你         讓你賺錢〜還要在那邊跟你斤斤計         較你算我多少也沒啥意義了【20：         07】 鍾鴻佑：你不可能當做一筆勾銷不跟我討        【20：08】 廖永順：我並沒有說不給你的5000元，你已         經開口，我沒有拒絕你的要求。         【20：09】 廖永順：還是你要折种（應為「折衷」之誤         載），我就不算你這次拿的2g費用         【20：12】 廖永順：看你【20：12】  2  ①110年3月13日 鍾鴻佑：【未接來電】【08：39】 鍾鴻佑：你說你要先再拿一台？【08：39】 鍾鴻佑：【未接來電】【10：09】 鍾鴻佑：【未接來電】【13：13】 廖永順：【取消通話】【14：29】 廖永順：昨天放著充電，忘了拿就去參加婚         宴。我等等就要回雲林【14：30】 鍾鴻佑：嗯嗯【16：05】 廖永順：你在上班了嗎？你問問你朋友一台         價格，如果你要過來，他如果相信         你，我直接給你現金，【16：08】 鍾鴻佑：沒辦法他說沒拿到錢不夠調貨         【16：09】 鍾鴻佑：你確定要我問問看？【16：10】 廖永順：恩恩，你問問底價吧，【16：10】 鍾鴻佑：53含袋38.5【16：14】 鍾鴻佑：要嗎？【16：14】 廖永順：是底價嗎？不包含給你的5000元嗎         【16：16】 鍾鴻佑：不用算我的五千〜我要錢應急你夠         錢借我就好〜一樣拿東西都算原單         價【16：18】 鍾鴻佑：我朋友說至少先給他35他才夠補貨         【16：19】 廖永順：你問問能不能便宜一些些嘍，匯款         一次最多才到30000元【16：20】 鍾鴻佑：一樣分兩間吧【16：20】 鍾鴻佑：他說就53要嗎？【16：25】 鍾鴻佑：而且要先匯35【16：25】 廖永順：可是我還在車上，沒辦法立刻匯款         ，他是今天要去拿嗎？【16：27】 鍾鴻佑：就等你匯完才能去吧【16：28】 廖永順：我不道知用無摺存款最多能存多少         。【16：28】 廖永順：你現在在上班嗎？【16：29】 鍾鴻佑：他說就分兩間吧【16：29】 鍾鴻佑：因為他那沒那麼多現金【16：29】 鍾鴻佑：你什麼時候能匯【16：32】 廖永順：恩恩，等我到家，在（應為「再」         之誤載）去匯款吧。我差不多六點         就會到雲林了【16：32】 鍾鴻佑：他說保險是明天能拿到【16：33】 廖永順：恩恩，了解。請他給帳號吧。我到         雲林後在（應為「再」之誤載）去匯【16：36】 鍾鴻佑：嗯嗯【16：39】 鍾鴻佑：822         0000-0000-0000中國信託【16：4         9】 鍾鴻佑：0000-0000-0000-00台新銀行812        【16：50】 廖永順：等我到雲林，我在（應為「再」之         誤載）告訴你【16：52】 鍾鴻佑：嗯【16：54】 鍾鴻佑：到那（應為「哪」之誤載）了【18         ：21】 廖永順：過員林了【18：32】 鍾鴻佑：嗯嗯【18：44】 廖永順：你問你朋友，中國信託是可以用無         摺存款嗎？我怕我郵局帳戶沒有足         夠的錢【18：51】 鍾鴻佑：兩個都可以無摺啊【18：52】 廖永順：7-11【18：52】 鍾鴻佑：一間全家一間7-11【18：52】 廖永順：那（應為「哪」之誤載）一個是全         家【18：52】 鍾鴻佑：台新的樣子【18：53】 鍾鴻佑：你到了？【19：01】 廖永順：剛下車，我要回家拿錢【19：01】 鍾鴻佑：嗯嗯！【19：07】 鍾鴻佑：我等等過去【19：07】 廖永順：你不等他拿到在（應為「再」之誤         載）過來嗎？【19：14】 廖永順：我用郵局匯1萬，無摺3萬。你請他         確認一下吧【19：15】 鍾鴻佑：我也要先去跟你拿錢他拿到我才能         去拿啊【19：15】 廖永順：【貼圖】【19：15】 廖永順：【貼圖】【19：15】 鍾鴻佑：嗯嗯！【19：17】 鍾鴻佑：我跟他說【19：17】 鍾鴻佑：我身上沒這麼多可以幫你墊〜我也         想順便跟你拿一下東西【19：18】 鍾鴻佑：不行？【19：19】 廖永順：我沒說不行，只是我現在還在外面         【19：17】 鍾鴻佑：你還沒要回去？【19：20】 廖永順：等一下啊，我要去藥局買藥【19：          20】 廖永順：你不是在上班嗎【19：21】 鍾鴻佑：嗯嗯！等你回去再跟我說啊【19：         21】 鍾鴻佑：我今天下班〜排明天接班【19：2          2】 鍾鴻佑：這個班只有三天【19：22】 鍾鴻佑：你到家再跟我說【19：36】 鍾鴻佑：？【19：51】 廖永順：我到家在（應為「再」之誤載）跟         你說【19：53】 鍾鴻佑：喔！【20：07】 鍾鴻佑：還沒到家？【20：26】 廖永順：我在看醫生，剛去藥局買感冒藥，         醫師建議我看醫生【20：29】 鍾鴻佑：嗯！那我先過去你家等你【20：3          6】 鍾鴻佑：順便跟你拿二【20：49】 鍾鴻佑：我到你家了【21：21】 鍾鴻佑：【未接來電】【21：21】 鍾鴻佑：【通話時間0：24】【21：24】 鍾鴻佑：【未接來電】【21：29】 鍾鴻佑：【通話時間0：17】【21：30】 ㈠佐證本判決附表一編號2 ㈡對話出處：證人廖永順所持用手機門號0000000000號、通訊軟體LINE暱稱「曲終人散的寂寞」與被告之對話紀錄截圖－110年3月13日至3月24日部分（警卷第104至110頁）　  ②110年3月14日 廖永順：我用4700/34=1382，所以我記帳記         1400元【00：54】 廖永順：你看你何時拿到在（應為「再」之         誤載）告訴我，我人不舒服，先小         睡一下。如果我沒有回應你，表示         我還在家睡覺。【10：49】 鍾鴻佑：我朋友說還調不到〜還要再等消息         【14：44】 廖永順：恩恩【15：05】   ③110年3月16日 廖永順：你朋友那邊有下文嗎？【17：11】 鍾鴻佑：還沒聯絡我嘿【17：33】 廖永順：恩恩【18：15】 鍾鴻佑：我朋友說有東西只是太貴他拿不下         手~今晚再看看【18：54】 廖永順：恩恩【19：38】   ④110年3月17日 鍾鴻佑：我朋友說他今晚應該會拿到！我明         天下班再去幫你拿【13：21】 廖永順：謝謝你【13：22】   ⑤110年3月18日 廖永順：你下班了嗎？【16：09】 鍾鴻佑：下班了【16：38】 廖永順：恩恩，你拿到了在（應為「再」之         誤載）麻煩你嘍，謝謝【17：19】 鍾鴻佑：我朋友說今天應該回不來~我明天         要先接班〜再找空檔去幫你拿了         【21：29】 廖永順：恩恩，這次的可以算便宜一些嗎？         哈哈【21：30】 鍾鴻佑：我問問看【22：01】   ⑥110年3月20日 鍾鴻佑：東西昨天就拿到了〜可是你都沒已         讀我今天就先接班了！【21：56】 廖永順：你沒有說啊【21：57】 鍾鴻佑：想說最後一次訊息你沒已讀【21：         58】 鍾鴻佑：大概又聯絡不到人了【21：58】 廖永順：【貼圖】【21：58】 鍾鴻佑：我說我問問看那句你沒已讀【21：         59】 廖永順：我是看到你說你要先接班。所以我         就沒有在（應為「再」之誤載）問了，哈哈，又是一個誤會了【22：01】 鍾鴻佑：就想先拿完再接～不然到時候上班         你又在那邊趕著我去拿東西【22：         02】 廖永順：喔喔，我想說你要接班，就不會在         （應為「再」之誤載）問你，怕你會有壓力，所以就沒有在應為「再」之誤載）直問你了。【22：03】 鍾鴻佑：我有跟我朋友說盡量趕在我接班前         給我【22：05】 鍾鴻佑：我一樣先拿兩克起來用〜你看到時         候秤缺多少再記帳吧【22：06】 廖永順：你有空在（應為「再」之誤載）拿         給我，你後來問問有便宜一點嗎？        【22：15】 鍾鴻佑：沒辦法～他說更之前就有東西只是         更貴拿不下手【22：16】 廖永順：喔喔，你抽空在（應為「再」之誤         載）拿給我好嗎？我也要斷糧了        【22：23】 鍾鴻佑：等我下班吧【22：48】 廖永順：恩恩【22：50】 鍾鴻佑：這個病人走不開【22：50】 廖永順：恩恩【22：58】   ⑦110年3月22日 廖永順：你這次的病人是長期的還是短期的         呢？我這邊都沒有了【16：40】 鍾鴻佑：那你要來拿嗎？【16：41】 廖永順：我先問問有沒有人能載我去【16：         46】 廖永順：如果今天晚上能過去，你方便嗎？         【16：47】 鍾鴻佑：我明天下班啦！【16：47】 鍾鴻佑：看你能不能等【16：48】 廖永順：可以啊，明天再給我就好【16：4          8】 鍾鴻佑：嗯嗯【16：50】 廖永順：恩恩，謝謝【16：51】 廖永順：【貼圖】【23：14】 鍾鴻佑：你東西在我上次去拿不是早就沒了         〜【23：16】 廖永順：對啊，所以我才說斷糧了啊【23：         16】 廖永順：因為今天有客戶在問，所以我才問         你啊。【23：18】 廖永順：你最近接的班都是短班喔！感覺上         最近你的班很短，好像沒有超過7         天【23：19】 鍾鴻佑：就是短班才收入不夠用啊！【23：         25】 鍾鴻佑：不然我明天直接繼續接〜你再找時         間來拿【23：25】 鍾鴻佑：兩個四天〜三個三天【23：26】 廖永順：恩恩的，不要啦，你明天拿過來啦         。【23：49】   ⑧110年3月23日 廖永順：你下班要過來的時候在（應「再」         之誤載）告訴我一下【13：29】 鍾鴻佑：剛下班都還沒吃飯【14：04】 廖永順：你吃完飯在嘍【14：05】 廖永順：人呢【19：14】 廖永順：睡著了嗎？【21：35】 廖永順：【取消通話】【21：36】 廖永順：【網址連結】【21：43】 廖永順：【取消通話】【21：47】 廖永順：【無應答】【22：10】 廖永順：【取消通話】【22：11】 鍾鴻佑：睡著了【22：14】 廖永順：恩恩【22：15】 廖永順：所以你等等要拿過來嗎？【22：1         6】 鍾鴻佑：明天吧！有點累【22：18】 廖永順：恩，麻煩你了【22：20】   ⑨110年3月24日 廖永順：你起床了嗎？方便過來嗎？【09：         18】 廖永順：【取消通話】【09：19】 鍾鴻佑：怎麼了【11：54】 廖永順：你方便拿東西給我嗎？【12：48】 廖永順：【取消通話】【12：50】 廖永順：醒著嗎？【13：23】 廖永順：【取消通話】【13：24】 鍾鴻佑：【網址連結】【14：41】 廖永順：啥意思【14：41】 鍾鴻佑：等等過去跟你說【14：41】 鍾鴻佑：要出門了【14：41】 廖永順：恩【14：42】  3 ①110年4月9日 廖永順：你最近有空，在（應為「再」之誤         載）幫我問問價格。謝謝【11：1         3】 鍾鴻佑：喔【13：20】 鍾鴻佑：一樣53喔【19：50】 廖永順：恩恩，那你何時有空呢，一樣要先         匯款過去嗎？【19：54】 鍾鴻佑：我還不確定什麼時候下班【20：0          6】 鍾鴻佑：確定要我跟我朋友說嘍【20：07】 鍾鴻佑：？【20：07】 廖永順：恩恩【20：07】 鍾鴻佑：嗯嗯【20：07】 鍾鴻佑：他說看你要匯三或四都可以【20：         12】 廖永順：恩恩，請他在（應為「再」之誤載         ）傳一次帳號，我先給3，剩下的          在（應為「再」之誤載）拿給你。        【20：17】 鍾鴻佑：台新812         0000- 0000-0000-00【20：21】 鍾鴻佑：嗯嗯【20：21】 鍾鴻佑：你看什麼時候匯完再跟我說 【20         ：21】 廖永順：恩恩，我這幾天有錢就會匯過去【         20：23】 鍾鴻佑：嗯嗯【20：24】 鍾鴻佑：輪迴到現在還打不過【21：32】 廖永順：那一個輪迴【21：53】 ㈠佐證本判決罪事實欄一㈢ ㈡對話出處：證人廖永順所持用手機門號0000000000號、通訊軟體LINE暱稱「曲終人散的寂寞」與被告之對話紀錄截圖－110年4月9日至4月13日部分（警卷第111至112頁）　  ②110年4月10日 鍾鴻佑：我朋友問你什麼時候能匯【07：3          1】 廖永順：星期一【19：20】   ③110年4月12日 鍾鴻佑：你匯錢了嗎？【09：33】 鍾鴻佑：？【12：43】 廖永順：我等等會去匯。我在看醫生【14：         05】 鍾鴻佑：嗯嗯【15：15】 廖永順：我匯款了【17：00】 鍾鴻佑：好【17：02】 鍾鴻佑：你晚點在家？【17：05】 廖永順：我都在家啊【17：10】 鍾鴻佑：嗯嗯！你剩下的錢準備好了？【1         7：23】 廖永順：恩恩【17：58】 鍾鴻佑：那我晚點先去跟你拿好了，我昨天         晚上終於下班了【18：05】 廖永順：恩恩【18：32】 鍾鴻佑：我朋友說他還沒拿到東西【20：1         0】 廖永順：恩恩【20：25】 鍾鴻佑：你要我過去跟你拿錢～還是你再匯         給我【20：40】 廖永順：你方便過來的話我直接拿給你。         【21：16】 鍾鴻佑：現在過去不會太晚？【21：24】 廖永順：不然就明天，好嗎？【21：26】 鍾鴻佑：好【21：27】   ④110年4月13日 鍾鴻佑：在家嗎？【16：32】 廖永順：我在郵局，等等回去【16：33】 鍾鴻佑：我在吃飯～等等吃飽過去【16：3         3】 廖永順：恩恩【16：45】 鍾鴻佑：我到了喔！【17：35】 廖永順：我在樓下了【17：36】 鍾鴻佑：我到家了喔【23：37】 廖永順：恩恩【23：50】 鍾鴻佑：晚安【23：50】 廖永順：晚安【23：50】  

附表三、本案扣案物品　 
編號 名稱 數量 內容 備註 是否沒收/沒收銷燬 1 第二級毒品甲基安非他命（檢體編號：B00000000）(含包裝袋1只)  1 罐 鑑定結果： ①檢品外觀：結晶、白色； ②檢出第二級毒品甲基安非他命； ③檢驗前淨重0.003公克； ④檢驗後檢體用罄。 出處： ①高雄市立凱旋醫院110年11月23日高市凱醫驗字第71063號檢驗鑑定書（本院卷第129頁） ②保管字號：111年度保管檢字第53號2-2扣押物品清單；扣押物品清單於本院卷第135頁；扣案物照片於本院卷第131頁。 是 2 第二級毒品甲基安非他命（檢體編號：B00000000）(含包裝袋1只)  1 包 鑑定結果： ①檢品外觀：結晶、白色； ②檢出第二級毒品甲基安非他命； ③檢驗前淨重0.008公克； ④檢驗後檢體用罄。 出處： ①高雄市立凱旋醫院110年11月23日高市凱醫驗字第71063號檢驗鑑定書（本院卷第129頁） ②保管字號：111年度保管檢字第53號2-2扣押物品清單；扣押物品清單於本院卷第135頁；扣案物照片於本院卷第131頁。 是 3 吸食器 1 組  出處： 保管字號：111年度保管檢字第53號2-1扣押物品清單；扣押物品清單於本院卷第133頁；扣案物照片於本院卷第121頁。 否 4 電子磅秤 1 個  出處： 保管字號：111年度保管檢字第53號2-1扣押物品清單；扣押物品清單於本院卷第133頁；扣案物照片於本院卷第121頁。 否 5 智慧型手機 (含SIM卡門號：0000000000號；IMEI碼：000000000000000、000000000000000號） 1 支  出處： 保管字號：111年度保管檢字第53號2-1扣押物品清單；扣押物品清單於本院卷第133頁；扣案物照片於本院卷第119頁。 是 6 車牌號碼000-0000號自小客車之行車紀錄器記憶卡 1 張  出處： 保管字號：111年度保管檢字第53號2-1扣押物品清單；扣押物品清單於本院卷第133頁；扣案物照片於本院卷第119頁。 否